# 请教陈版，单项计提坏账后对该客户又确认收入的期末应收坏账计提

提问人：qinyim11 时间：2020-07-29 17:27:00
请教陈版，单项计提坏账后对该客户又确认收入的期末应收坏账计提问题
A公司 20191231 时点应收B公司 1000 万元，因B公司对该项目回款意愿较低，预计收回的可能性不高，A公司董事会确定对B公司的应收款单项计提90%。A、B两公司目前处于合作斗争关系，在 2020 年 3 月，A公司与B公司新签订 10万元设计合同， 2020 年上半年仅收回该合同对应的 8 万，A公司全额确认收入，因此 630 时点对该客户余额中包含了新合同的 2 万元余额。
请问该 2 万元余额如何计提坏账比较合适呢。

回答人：chenyiwei
“因B公司对该项目回款意愿较低，预计收回的可能性不高，A公司董事会确定对B公司的应收款单项计提90%”的原因是什么？是因为A公司该项目中存在履约瑕疵，还是B公司本身财务状况不佳，或者商业信誉较差？
如果B公司还款可能性不高仅仅是针对该特定项目，其自身尚未出现财务状况恶化的明显迹象，则在谨慎评估新项目还款可能性的基础上，可能对其计提坏账准备的考虑与原项目的欠款不同；如果是由于财务状况恶化等一般信用风险因素导致，则两者计提坏账准备的逻辑基础应保持一致性。